<!DOCTYPE html PUBLIC "-//W3C//DTD XHTML 1.0 Transitional//EN" "http://www.w3.org/TR/xhtml1/DTD/xhtml1-transitional.dtd">
<html xmlns="http://www.w3.org/1999/xhtml">
<head>
	<meta http-equiv="Content-Type" content="text/html; charset=iso-8859-1" />
	<title>Ymmärrä suomea</title>
	<style type="text/css" media="all">@import "css/styles.css";</style>
	<script type="text/javascript" src="swfobject.js"></script>
</head>
<body class="font-medium">
	<div id="main-wrapper">
		<div id="topbar"></div>
		<div id="main-menu">
			<table cellspacing="0" cellpadding="0" border="0" class="add-links"><tr>
				<td class="item"><img class="raquo" src="i/raquo.gif" alt="" height="7" width="4" /><a href="/ymmarra/index.php?moduli=sanakirja">Sanakirja</a></td>
				<td class="item"><img class="raquo" src="i/raquo.gif" alt="" height="7" width="4" /><a href="/ymmarra/index.php?moduli=verbit">Verbiluettelo</a></td>
				<td class="item"><img class="raquo" src="i/raquo.gif" alt="" height="7" width="4" /><a href="/ymmarra/index.php?moduli=kielioppi">Kielioppi</a></td>
			</tr></table>
			<table cellspacing="0" cellpadding="0" border="0"><tr>
				<td class="item"><img class="raquo" src="i/raquo.gif" alt="" height="7" width="4" /><a href="/ymmarra/index.php">Etusivu</a></td>
				<td class="item"><img class="raquo" src="i/raquo.gif" alt="" height="7" width="4" /><a href="/ymmarra/index.php?moduli=tekstit">Lukutekstit</a></td>
			</tr></table>
		</div>
		<div id="content">
			<table cellspacing="0" cellpadding="0" border="0" id="content-wrapper"><tr>
				<td>
					<div id="left-menu">
												<div class="header-verb"><span>Verbit</span></div>
						<div class="menu">
								<div class="init"><a href="/ymmarra/index.php?moduli=verbit&kirjain=a">A</a></div>
								<div class="init"><a href="/ymmarra/index.php?moduli=verbit&kirjain=e">E</a></div>
								<div class="init"><a href="/ymmarra/index.php?moduli=verbit&kirjain=h">H</a></div>
								<div class="init"><a href="/ymmarra/index.php?moduli=verbit&kirjain=i">I</a></div>
								<div class="init"><a href="/ymmarra/index.php?moduli=verbit&kirjain=j">J</a></div>
								<div class="init"><a href="/ymmarra/index.php?moduli=verbit&kirjain=k">K</a></div>
								<div class="init"><a href="/ymmarra/index.php?moduli=verbit&kirjain=l">L</a></div>
								<div class="init"><a href="/ymmarra/index.php?moduli=verbit&kirjain=m">M</a></div>
								<div class="init"><a href="/ymmarra/index.php?moduli=verbit&kirjain=n">N</a></div>
								<div class="init"><a href="/ymmarra/index.php?moduli=verbit&kirjain=o">O</a></div>
								<div class="init"><a href="/ymmarra/index.php?moduli=verbit&kirjain=p">P</a></div>
								<div class="init"><a href="/ymmarra/index.php?moduli=verbit&kirjain=r">R</a></div>
								<div class="init"><a href="/ymmarra/index.php?moduli=verbit&kirjain=s">S</a></div>
								<div class="init"><a href="/ymmarra/index.php?moduli=verbit&kirjain=t">T</a></div>
								<div class="init"><a href="/ymmarra/index.php?moduli=verbit&kirjain=u">U</a></div>
								<div class="init"><a href="/ymmarra/index.php?moduli=verbit&kirjain=v">V</a></div>
								<div class="init"><a href="/ymmarra/index.php?moduli=verbit&kirjain=y">Y</a></div>
								<div class="init"><a href="/ymmarra/index.php?moduli=verbit&kirjain=Ä">Ä</a></div>
						</div>					</div>
				</td>
				<td>
					<div id="main-content">
						<div id="path">
							<a href=".">Etusivu</a> &gt; <a href="/ymmarra/index.php?moduli=verbit&kirjain=N">N</a>						</div>
													<h1>NAURAA</h1>
						<table cellspacing="0" cellpadding="0" border="0">
							<tr>
								<td colspan="2" style="padding-bottom:10px;"><strong>Aktiivin indikatiivi</strong></td>
							</tr>
							<tr>
								<td><pre>PREESENS                   
minä      nauran           
sinä      naurat           
hän       nauraa           
me        nauramme         
te        nauratte         
he        nauravat         

PASSIIVI
          nauretaan        

IMPERFEKTI                 
         nauroin           
         nauroit           
         nauroi            
         nauroimme         
         nauroitte         
         nauroivat         

PASSIIVI
         naurettiin        

PERFEKTI
olen     nauranut          
olet     nauranut          
on       nauranut          
olemme   nauraneet         
olette   nauraneet         
ovat     nauraneet         

PASSIIVI
on       naurettu          

PLUSKVAMPERFEKTI
olin     nauranut          
olit     nauranut          
oli      nauranut          
olimme   nauraneet         
olitte   nauraneet         
olivat   nauraneet         

PASSIIVI
oli      naurettu          
</pre></td>
								<td>&nbsp;&nbsp;&nbsp;</td>
								<td><pre>     KIELTOMUOTO
     en        naura
     et        naura
     ei        naura
     emme      naura
     ette      naura
     eivät     naura


     ei        naureta

   
     en        nauranut
     et        nauranut
     ei        nauranut
     emme      nauraneet
     ette      nauraneet
     eivät     nauraneet


     ei        naurettu


    en      ole nauranut
    et      ole nauranut
    ei      ole nauranut
    emme    ole nauraneet
    ette    ole nauraneet
    eivät   ole nauraneet


    ei      ole naurettu


    en    ollut  nauranut
    et    ollut  nauranut
    ei    ollut  nauranut
    emme  olleet nauraneet
    ette  olleet nauraneet
    eivät olleet nauraneet


    ei    ollut  naurettu
</pre></td>
							</tr>
						</table>
						<table cellspacing="0" cellpadding="0" border="0">
							<tr>
								<td colspan="2" style="padding-bottom:10px;"><strong>Aktiivin konditionaali</strong></td>
							</tr>
							<tr>
								<td><pre>PREESENS
minä     nauraisin         
sinä     nauraisit         
hän      nauraisi          
me       nauraisimme       
te       nauraisitte       
he       nauraisivat       

PASSIIVI
         naurettaisiin     

PERFEKTI
olisin   nauranut          
olisit   nauranut          
olisi    nauranut          
olisimme nauraneet         
olisitte nauraneet         
olisivat nauraneet         

PASSIIVI
olisi    naurettu          
</pre></td>
								<td>&nbsp;&nbsp;&nbsp;</td>
								<td><pre> 
    en          nauraisi
    et          nauraisi
    ei          nauraisi 
    emme        nauraisi
    ette        nauraisi
    eivät       nauraisi


    ei          naurettaisi


    en olisi    nauranut
    et olisi    nauranut
    ei olisi    nauranut
    emme olisi  nauraneet
    ette olisi  nauraneet
    eivät olisi nauraneet


    ei olisi    naurettu
</pre></td>
							</tr>
						</table>
						<table cellspacing="0" cellpadding="0" border="0">
							<tr>
								<td colspan="2" style="padding-bottom:10px;"><strong>Aktiivin potentiaali</strong></td>
							</tr>
							<tr>
								<td><pre>PREESENS
minä     nauranen          
sinä     nauranet          
hän      nauranee          
me       nauranemme        
te       nauranette        
he       nauranevat        

PASSIIVI
         naurettaneen      

PERFEKTI
lienen   nauranut          
lienet   nauranut          
lienee   nauranut          
lienemme nauraneet         
lienette nauraneet         
lienevät nauraneet         

PASSIIVI
lienee   naurettu          
</pre></td>
								<td>&nbsp;&nbsp;&nbsp;</td>
								<td><pre> 
    en          naurane
    et          naurane
    ei          naurane
    emme        naurane
    ette        naurane
    eivät       naurane


    ei          naurettane


    en    liene nauranut
    et    liene nauranut
    ei    liene nauranut
    emme  liene nauraneet
    ette  liene nauraneet
    eivät liene nauraneet


    ei    liene naurettu
</pre></td>
							</tr>
						</table>
						<table cellspacing="0" cellpadding="0" border="0">
							<tr>
								<td colspan="2" style="padding-bottom:10px;"><strong>Aktiivin imperatiivi</strong></td>
							</tr>
							<tr>
								<td><pre>PREESENS

(sinä)   naura             
(hän)    naurakoon         
(me)     naurakaamme       
(te)     naurakaa          
(he)     naurakoot         

PASSIIVI
         naurettakoon      

PERFEKTI

ole      nauranut          
olkoon   nauranut          
olkaamme nauraneet         
olkaa    nauraneet         
olkoot   nauraneet         

PASSIIVI

olkoon   naurettu          
</pre></td>
								<td>&nbsp;&nbsp;&nbsp;</td>
								<td><pre> 

    älä         naura
    älköön      naurako
    älkäämme    naurako
    älkää       naurako
    älkööt      naurako


    älköön      naurettako



    älä ole       nauranut
    älköön olko   nauranut
    älkäämme olko nauraneet
    älkää olko    nauraneet
    älkööt olko   nauraneet 



    älköön olko   naurettu
</pre></td>
							</tr>
						</table>
						<table cellspacing="0" cellpadding="0" border="0">
							<tr>
								<td colspan="2" style="padding-bottom:10px;"><strong>Verbin nominaalimuodot</strong></td>
							</tr>
							<tr>
								<td><pre>I INFINITIIVI              

Lyhyempi muoto:            
         nauraa            

Pitempi muoto:             
         nauraakseni       
         nauraaksesi
         nauraakseen
         nauraaksemme
         nauraaksenne
         nauraakseen

III  INFINITIIVI           

inessiivi    nauramassa    
elatiivi     nauramasta    
illatiivi    nauramaan     
adessiivi    nauramalla
abessiivi    nauramatta    
instruktiivi nauraman      
                           
Passiivi
instruktiivi naurettaman   
                           
                           
</pre></td>
								<td>&nbsp;&nbsp;&nbsp;</td>
								<td><pre> II INFINITIIVI

 inessiivi    nauraessa
 instruktiivi nauraen

 Passiivi
 inessiivi    naurettaessa






   IV INFINITIIVI

   nominatiivi  nauraminen
   partitiivi   nauramista
   

   I PARTISIIPPI
   aktiivi      naurava
   passiivi     naurettava

   II PARTISIIPPI
   aktiivi      nauranut
   passiivi     naurettu
</pre></td>
							</tr>
						</table>

					</div>
				</td>
			</tr></table>		</div>
		<div id="footer"><a href="http://www.oph.fi/"><img src="i/oph_logo_ymmarrasuomea.gif" width="157" height="35" alt="OPH" /></a></div>
	</div>
</body>
</html>
